【裁判字號】    90,親,140
【裁判日期】    901011
【裁判案由】    否認子女
【裁判全文】
臺灣高雄地方法院民事判決  九十年度親字第一四○號
    原      告  乙○○○
    被      告  丙○
    法定代理人  甲○○
    被      告  甲○○
右當事人間否認子女事件，本院判決如左：
    主    文
確認被告「丙○」（即原告乙○○○之子，民國八十九年九月八日生）非原告與被告
甲○○之婚生子。
訴訟費用由被告負擔。
    事    實
甲、原告方面：
一、聲明：求為判決如主文所示。
二、陳述：原告與被告甲○○於民國七十九年九月十九日結婚，婚後生有二名女兒，
    嗣因二人個性不合，無法共同生活，原告乃於婚姻存續期間內之七十九年間，離
    家自營生活。迄於八十九年九月八日原告在外產下一子「丙○」，而經由戶政通
    報系統於八十九年十月間通知被告甲○○，被告甲○○即以原告與他人通姦為理
    由向原告提起離婚之訴，並已判決離婚在案。茲因被告「丙○」受胎出生期間係
    在原告與被告甲○○婚姻關係存續中，然原告於受胎期間既無與被告甲○○同居
    之事實，被告「丙○」自非原告與被告甲○○所生之子。為此，求為判決否認被
    告「丙○」為原告與被告甲○○所生之子。
三、證據：提出出生證明書、戶籍謄本、高雄長庚紀念醫院親子鑑定報告各一件為證
    。
乙、被告甲○○方面：
    聲明陳述略以：因兩人早已分居，故被告「丙○」確非其與原告所生之子，且對
    原告訴請確認非婚生子一事並無意見等語。
    理    由
一、按妻之受胎，係在婚姻關係存續中者，推定其所生子女為婚生子女；前項推定，
    如夫妻之一方能證明妻非自夫受胎者，得提起否認之訴，民法第一千零六十三條
    第一項、第二項前段定有明文。
二、經查，原告主張被告「丙○」雖係伊與被告甲○○於婚姻關係存續中所生之子，
    惟被告「丙○」實並非原告與被告甲○○同居受胎所生之事實，業據提出出生證
    明書、戶籍謄本、高雄長庚紀念醫院親子鑑定報告各一份為證，且被告甲○○亦
    自陳被告「丙○」於受胎期間確未與原告同居等語明確；而上開鑑定報告結果復
    謂：「可以排除甲○○是楊丙○的親生父親這一個假設。」有該院九十年九月十
    日之親子鑑定報告一份在卷可稽。由此足證被告「丙○」與被告甲○○間並無親
    子關係，則「丙○」非自原告受胎所生之事實自堪認定。
三、綜上所述，被告「丙○」既非原告自被告甲○○受胎所生之子女。從而，原告依
    民法第一千零六十三條第二項前段之規定，訴請確認被告「丙○」非被告甲○○
    與原告於婚姻存續中受胎所生之子女，即屬正當，應予准許。
據上論結，本件原告之訴為有理由，依民事訴訟法第七十八條、第八十五條第一項前
段，判決如主文。
中      華      民      國      九十    年      十      月     十一     日
                              臺灣高雄地方法院民事庭
~B法      官  莊松泉
右正本證明與原本無異。
如不服本判決，應於送達後廿日內，向本院提出上訴狀。
~B法院書記官  林誠桂
中      華      民      國      九十    年      十      月     十一     日


司法院資訊處製作；財團法人民間司法改革基金會備份。
